【裁判字號】    90,交易,125
【裁判日期】    900704
【裁判案由】    過失致死
【裁判全文】
臺灣雲林地方法院刑事判決                          九十年度交易字第一二五號
    公  訴  人  臺灣雲林地方法院檢察署檢察官
    被      告  甲○○
右列被告因過失致死案件，經檢察官提起公訴（九十年度偵字第一四三七號），本院
判決如左：
    主  文
甲○○從事業務之人，因業務上之過失致人於死，處有期徒刑捌月。緩刑貳年。
    事  實
一、甲○○並無犯罪前科紀錄，平日向成衣廠批發成衣至各家庭加工，以駕駛車輛載
    送成衣為其附隨業務，為從事業務之人。於民國九十年三月十七日下午三時二十
    分許，駕駛車號ＳＬ─五一八七號客貨兩用車，沿雲林縣東勢鄉○○村○○路由
    東往西方向行駛，途經同村媽埔四十八號住宅前時，原應注意行車速度，依標誌
    之規定，而該路段速限為每小時四十公里，及汽車除行駛於單行道或指定行駛於
    左側車道外，在未劃標線之道路，應靠右行駛，但遇有特殊情況必須行駛左側道
    路時，除應減速慢行外，並注意前方來車及行人，且依當時天候為晴天、有日間
    自然光線、路面乾燥、無缺陷、無障礙物、視距良好等客觀環境判斷，亦無不能
    注意之情事。詎甲○○行經上開住宅前，疏未注意上揭規定，竟仍以時速四十至
    六十公里之速度超速行駛，未減速慢行，復未注意前方人車狀況，而為閃避路旁
    之野狗，即冒然將車輛向左偏閃，適有張蔡秀霞騎乘腳踏車，自媽埔路四十一巷
    右轉沿媽埔路南側路邊由西往東方向駛來，甲○○見狀已煞閃不及，致其車頭左
    前方大燈處撞及張蔡秀霞所騎乘之腳踏車，造成張蔡秀霞人、車倒地，張蔡秀霞
    因而受有肋骨骨折、腹部鈍挫傷等傷害，引起出血性休克，經送醫急救仍於同日
    下午四時四十分許不治死亡。甲○○於肇事後，隨即以行動電話報案，並隨同救
    護車將張蔡秀霞送醫，且於醫院向到場處理之警員，自首犯罪，而接受裁判。
二、案經張蔡秀霞之子乙○○訴由雲林縣警察局台西分局報請臺灣雲林地方法院檢察
    署檢察官偵查及該署檢察官相驗後自動簽分偵查起訴。
    理  由
一、右揭事實，業據被告甲○○於本院審理時坦白承認，核與告訴人乙○○所指訴被
    害人張蔡秀霞因本件車禍死亡之情節相符，復有現場照片十幀及道路交通事故調
    查報告表乙紙附卷可資佐證。而被害人張蔡秀霞確因本件車禍死亡之事實，亦經
    臺灣雲林地方法院檢察署檢察官督同檢驗員相驗屬實，並製有勘驗筆錄、驗斷書
    及相驗屍體證明書等附卷可稽。
二、按行車速度，應依標誌之規定；又汽車除行駛於單行道或指定行駛於左側車道外
    ，在未劃標線之道路，應靠右行駛，但遇有特殊情況必須行駛左側道路時，除應
    減速慢行外，並注意前方來車及行人，道路交通安全規則第九十三條第一項及第
    九十五條分別定有明文。本件被告身為汽車駕駛人，自應注意上述規定，小心駕
    駛謹慎為之，且依卷附之道路交通事故調查報告表所載，該路段速限為每小時四
    十公里，當時天候為晴天、有日間自然光線、路面乾燥、無缺陷、無障礙物、視
    距良好等客觀環境判斷，並無不能注意之情事，被告竟疏未注意上揭規定，仍貿
    然以時速四十至六十公里之速度超速行駛，未減速慢行，復未注意前方人車狀況
    ，而為閃避路旁之野狗，即冒然將車輛向左偏閃，肇致本件車禍，其有過失甚明
    。被害人張蔡秀霞確因本件車禍死亡，故被告之上開過失行為，與被害人張蔡秀
    霞之死亡結果間，具有相當因果關係。本件事證明確，被告過失犯行洵堪認定。
三、查被告平日以駕駛客貨兩用車運送成衣至各家庭加工，業據其自承在卷，係以駕
    車為其反覆執行之附隨事務，為從事業務之人，其於執行業務中肇事，致人於死
    ，核其所為，係犯刑法第二百七十六條第二項之業務過失致人於死罪。公訴意旨
    認應依同法條第一項之過失致人於死罪處斷，尚有未洽，惟起訴事實相同，爰依
    法變更起訴法條，併予敘明。被告於肇事後，於偵查犯罪機關尚未發覺犯罪前，
    即以行動電話向警察報案，有雲林縣警察局台西分局東勢分駐所受理各類案件紀
    錄表、變死案件初步調查報告表、警訊筆錄及道路交通事故調查報告表報案人一
    欄在卷可參，並於警員前往處理時，向警員坦承肇事，而接受裁判，應依法減輕
    其刑。爰審酌被告平日以駕車為附隨業務，竟駕車不慎，致被害人張蔡秀霞死亡
    ，造成被害人家屬深受喪失親人之痛，且於鄉○道路上未減速慢行，又未注意前
    方人車狀況，過失程度不輕，惟念被告前無犯罪紀錄，素行尚良好，而犯後坦承
    犯行，並已與告訴人達成民事和解，取得被害人家屬原諒，態度良好等一切情狀
    ，量處如主文所示之刑。末查被告前未曾受有期徒刑以上刑之宣告，有卷附臺灣
    雲林地方法院檢察署刑案資料查註紀錄表及臺灣高等法院被告全國前案紀錄表各
    一份可按，其偶因過失罹犯本罪，犯後復知悔悟，經受此科刑宣告之教訓後，當
    益知警惕，而無再犯之虞，本院綜合各情，認對其所宣告之刑，以暫不執行為適
    當，爰併宣告緩刑二年，以勵來茲而啟自新。
據上論斷，應依刑事訴訟法第二百九十九條第一項前段、第三百條，刑法第二百七十
六條第二項、第六十二條前段、第七十四條第一款，罰金罰鍰提高標準條例第一條前
段，判決如主文。
本案經檢察官徐維嶽到庭執行職務。
中      華      民      國    九十      年      七      月      四    日
                                        臺灣雲林地方法院刑事第一庭
                                            法  官  廖  國  勝
右正本證明與原本無異。
如不服本判決，應於判決送達後十日內向本院提出上訴狀( 應附繕本 )。
                                            書記官  顏  錦  清
中      華      民      國      九十      年      七      月      四    日
附錄本案論罪科刑法條全文：
刑法第二百七十六條：
因過失致人於死者，處二年以下有期徒刑、拘役或二千元以下罰金。
從事業務之人，因業務上之過失犯前項之罪者，處五年以下有期徒刑或拘役，得併科
三千元以下罰金。


司法院資訊處製作；財團法人民間司法改革基金會備份。
